臺灣高雄地方法院民事裁定
109年度消債更字第335號
聲  請  人  郭彩萍  
0000000000000000

上列當事人因消費者債務清理事件聲請更生，本院裁定如下：
    主  文
聲請人郭彩萍自中華民國一一○年二月二十四日下午四時起開始
更生程序。
命司法事務官進行本件更生程序。
    理  由
一、聲請意旨略以：伊有不能清償債務情事，前向本院聲請調解
    債務清償方案，惟調解不成立。伊又未經法院裁定開始清算
    程序或宣告破產，爰聲請更生等語。
二、按債務人不能清償債務或有不能清償之虞者，得依本條例所
    定更生或清算程序，清理其債務；債務人無擔保或無優先權
    之本金及利息債務總額未逾新臺幣（下同）12,000,000元者
    ，於法院裁定開始清算程序或宣告破產前，得向法院聲請更
    生；法院開始更生程序之裁定，應載明其年、月、日、時，
    並即時發生效力；法院開始更生或清算程序後，得命司法事
    務官進行更生或清算程序，必要時得選任律師、會計師或其
    他適當之自然人或法人1人為監督人或管理人，消費者債務
    清理條例（下稱消債條例）第3條、第16條第1項、第42條第
    1項、第45條第1項分別定有明文。
三、經查：
  ㈠聲請人前於民國109年7月9日提出債權人清冊，向本院聲請調
    解債務清償方案，經本院109年度司消債調字第407號受理，
    於109年8月11日調解不成立，聲請人於同日以言詞聲請更生
    等情，業經本院依職權調閱上開調解卷宗核閱無訛。
  ㈡聲請人於107年度無申報所得，108年度申報所得為406,423元
    ，平均每月所得約33,869元（本裁定計算式均採元以下4捨5
    入），名下無財產，有安聯人壽保單解約金315元，至南山
    人壽部分，則無投保紀錄；又聲請人自107年8月起受雇新豐
    洗衣店擔任外送衣服司機，每週工作3日，每月收入15,000
    元，每年有中秋禮金500元、年終獎金6,000元，另聲請人於
    108年1月至5月31日尚有於禾翔不動產有限公司（下稱禾翔
    公司）任職，收入共計365,780元，聲請人固稱僅提供人頭
    予禾翔公司報稅，並收取人頭費20,000元，惟禾翔公司提出
    之具領單有聲請人之簽章，且聲請人亦未就其與禾翔公司間
    確實約定僅收取人頭費20,000乙情舉證以實其說，故仍認聲
    請人於禾翔公司之收入為365,780元，附此敘明，又聲請人
    前於109年4月領取紓困補助30,000元，現未領取補助等情，
    有財政部高雄國稅局107年至108年綜合所得稅各類所得資料
    清單及財產歸屬資料清單【本院109年度司消債調字第407號
    卷（下稱調卷）第11至13頁】、財產及收入狀況說明書（調
    卷第2至4頁）、債權人清冊（調卷第5頁）、戶籍謄本（本
    案卷第26頁）、勞工保險被保險人投保資料表（調卷第14頁
    ）、個人商業保險查詢結果表（本案卷第22頁）、財團法人
    金融聯合徵信中心前置協商專用債權人清冊（調卷第6至8頁
    ）、信用報告（調卷第9至10頁）、社會補助查詢表（本案
    卷第14至15頁）、高雄市政府都市發展局函（本案卷第18頁
    ）、勞動部勞動力發展署高屏澎東分署函（本案卷第17頁）
    、勞動部勞工保險局函（本案卷第16頁）、存簿（本案卷第
    23至24頁）、禾翔公司傳真（本案卷第42至43頁、第63至66
    頁）、新豐洗衣店陳報狀（本案卷第76頁）、安聯人壽保險
    股份有限公司（本案卷第44頁）、南山人壽保險股份有限公
    司函（本案卷第56頁）等附卷可證。依聲請人上述工作、收
    入情形，認以聲請人於新豐洗衣店每月收入（含中秋禮金、
    年終獎金）15,542元【計算式：15,000＋（500＋6,000）÷12＝
    15,542】，核算其現在償債能力之基礎，堪認妥適。
  ㈢關於聲請人個人日常必要支出部分，聲請人主張每月支出10,
    000元（無房屋租金）乙情，按債務人必要生活費用，以最
    近1年衛生福利部或直轄市政府所公告當地區每人每月最低
    生活費1.2倍定之，消債條例第64條之2第1項定有明文。本
    院參酌衛福部社會司所公告110年度高雄市最低生活費為13,
    341元，1.2倍即16,009元。又聲請人陳稱與2名友人租屋居
    住，租金由男友負擔，而無房屋費用支出，故於計算聲請人
    個人每月必要生活費時，即應自前開已包括居住費用在內之
    每月最低生活費用中，扣除相當於房租支出所佔比例（大約
    為24.36％）【計算式：16,009－（16,009×24.36%）＝12,109
    】，聲請人主張每月必要支出約10,000元，尚屬合理，應予
    採計。
  ㈣承上，聲請人目前每月收入約15,542元，扣除個人必要支出1
    0,000元後，剩餘5,542元，而聲請人目前負債總額為8,742,
    205元（調卷第38至65頁、第74至79頁，包括：國泰世華銀
    行、兆豐銀行、滙豐銀行、陽信銀行、板信銀行、聯邦銀行
    、遠東銀行、玉山銀行、台新銀行、安泰銀行、中國信託銀
    行、普羅米斯顧問股份有限公司、磊豐國際資產管理股份有
    限公司、新光行銷股份有限公司、良京實業股份有限公司）
    ，扣除安聯人壽保單解約金後，以每月所餘逐年清償，至少
    須約131年【計算式：（8,742,205－315）÷5,542÷12≒131】
    始能清償完畢，應認其已不能清償債務。此外，聲請人無擔
    保或無優先權之債務總額未逾12,000,000元，且無消債條例
    第6條第3項、第8條或第46條各款所定駁回更生聲請之事由
    存在。則聲請人聲請更生為有理由，應予准許，爰命司法事
    務官進行本件更生程序。
四、依消債條例第11條第1 項、第45條第1 項、第16條第1 項，
    裁定如主文。
中　　華　　民　　國　 110　　年　　2 　　月　　24　　日
              　　民事庭　　法　官　賴寶合
以上正本係照原本作成。
本裁定不得抗告。
中　　華　　民　　國　 110　　年　　2 　　月　　24　　日
  　                        書記官　胡美儀